臺灣板橋地方法院刑事裁定　　　　　　 96年度交聲字第395號
原處分機關　交通部公路總局臺北區監理所板橋監理站
異　議　人　丙○○
上列異議人即受處分人因違反道路交通管理處罰條例案件，對於
交通部公路總局臺北區監理所板橋監理站民國96年3月21日所為
板監裁字裁41-C00000000號、裁41-AEV327368號處分不服，聲明
異議，本院裁定如下：
    主  文
異議均駁回。
    理  由
一、異議意旨略以：異議人即受處分人丙○○騎乘車牌號碼FD3-
    417號之重刑機車，（一）於民國96年1月24日23時25分許，
    於行經臺北市○○路口與和平東路（異議人誤載為和平西路
    ），右轉被該值勤警員攔下，被開機車行駛禁行車道，實在
    不服；（二）於96年1 月7 日中午12時50分許，於橋和路往
    板橋方向行駛，經過該路口明明目睹我車輛過了黃燈處，也
    看見警員執勤，還將我攔下開闖紅燈，自有未服。為此聲明
    異議，請求撤銷原處分云云。
二、按汽車（含機器腳踏車及機車）駕駛人，爭道行駛有下列情
    形之一者，處新臺幣六百元以上一千八百元以下罰鍰：十三
    、機器腳踏車，不在規定車道行駛；汽車（含機器腳踏車及
    機車）駕駛人，行經有燈光號誌管制之交岔路口闖紅燈者，
    處新臺幣一千八百元以上五千四百元以下罰鍰。又汽車駕駛
    人有左列各款所列條款之一者，除依原條款處罰鍰外，並予
    記點：一、有第三十三條第一項、第二項、第三十八條第一
    項、第四十條、第四十五條、第四十七條第一款至第三款、
    第四十八條、第四十九條或第六十條第一項、第二項第一款
    、第二款情形之一者，各記違規點數一點。三、有第四十三
    條、第五十三條或第五十四條情形之一者，各記違規點數三
    點，修正前道路交通管理處罰條例第四十五條第十三款、第
    五十三條第一項、第六十三條第一項第一款、第三款分別定
    有明文。
三、經查：
（一）本件異議人即受處分人丙○○騎乘車牌號碼FD3-417 號之
      重型機車，於96年1 月7 日中午12時50分許，行經臺北縣
      中和市○○路與橋安路口，因「闖紅燈」違規，經警當場
      攔停予以舉發，通知應於96年1 月22日前自動繳納罰鍰，
      有臺北縣政府警察局96年1 月7 日之北縣警交字第C00000
      000 號舉發違反道路交通管理事件通知單影本1 紙在卷，
      異議人不服，原舉發機關臺北縣政府警察局中和分局於96
      年3 月1 日乃以北縣警中申字第0960 009359 號函敘明異
      議人違規經過及裁罰依據。又異議人另於96年1 月24 日
      23時25分許，騎乘上述機車行經臺北市○○路與和平東路
      口，因「行駛禁行車道」違規，為警當場舉發，通知應於
      96年2 月8 日前自動繳納罰鍰，有臺北市政府警察局96
      年1 月24日之北市警交字第AEV327368 號舉發違反道路交
      通管理事件通知單影本1 紙在卷，異議人不服，原舉發機
      關察局臺北市政府警察局大安分局於96年3 月12日以北市
      警安分交字第09630538300 號函敘明舉發異議人違規之經
      過及舉發依據，交通部公路總局臺北區監理所板橋監理站
      因異議人聲明不服，乃於96年3 月21日以板監裁字裁41-C
      00000000號、裁41-AEV327368號為裁決處分，就異議人「
      駕車行經有燈光號誌管制之交岔路口闖紅燈」、「機器腳
      踏車，不在規定車道行駛」之交通違規行為，分別裁處異
      議人罰鍰1800元、記違規點數3 點；罰鍰600 元、記違規
      點數1 點，有卷附上開函文及裁決書影本為佐。
（二）異議人雖仍執前詞置辯，惟經本院傳喚執行舉發之員警許
      有福、巡佐林進安分別針對異議人「行駛禁行車道」、「
      闖紅燈」交通違規事件到庭作證，許有福於本院調查時具
      結證稱：我是負責96年1 月24日晚上21時到凌晨1 時的巡
      邏勤務，在基隆路、和平東路口執行路檢盤查勤務，在晚
      上23時25分發現異議人駕駛的重型機車車號FD 3-417號由
      基隆路右轉和平東路，和平東路有三線車道，內線車道標
      有禁行機車的標誌，當時異議人右轉行駛禁行車道，當時
      有鳴笛，但是異議人不理，我們將其攔下，並當場告知違
      規情形予以告發，並經當事人確認（見本院96年7 月26日
      訊問筆錄）。而林進安則具結證稱：我們當時是在橋和路
      與橋安街的交岔路口人行道，在該處執行，當時在車陣中
      ，大家都已經因為紅燈停了5 到10秒鐘，異議人從車陣中
      闖紅燈過來，所以我們就攔停舉發他闖紅燈。（審判長問
      ：對於異議人的異議理由及當庭說明有何意見？）我們是
      針對事實而開罰單的，我們為避免爭議，是等紅燈亮起5
      到10 秒鐘有機車或汽車闖紅燈，我們才會攔停做告發的
      動作（見本院同日訊問筆錄）。
（三）觀證人乙○○○○、甲○○○○分別對於異議人所騎之機
      車行駛禁行車道、闖紅燈等違規事件之過程指述詳實，且
      係當場掣單告發，其等指證內容詳實明確，而交通警察掣
      單舉發違反道路交通管理處罰條例所列之違規事實，本質
      上為行政處分，係公務員基於職務上之權力，依法就特定
      之具體事件所為之具公法上效果之單方行政行為，基於公
      務員為公法上行為具有公信力之原則，該行政處分當可被
      推定為真正，本此公信原則，立法者乃賦予行政機關制定
      違反道路交通事件統一裁罰標準及處理細則，使執勤警員
      得當機處分以達其維護交通秩序、安全之行政目的，是員
      警就所見之違規情形，於法令規定範圍內為逕行舉發之處
      置，縱依其情形不及有其他採證措施，自難遽認有何不當
      或違誤。且員警除依法舉發外，更願到庭具結接受詢問，
      而其與異議人素不相識，其僅依法執行執務，衡情更無故
      為虛偽指證而甘冒偽證重罪之必要，員警指證異議人有上
      述等之違規事實，而當場掣單舉發，當屬有據。
四、據上所析，原處分機關援引道路交通管理處罰條例第45條第
    13款、第53條第1 項、第63條第1 項第1 款、第3 款、違反
    道路交通管理事件統一裁罰基準及處理細則第43、44、67條
    等規定，就異議人「機器腳踏車，不在規定車道行駛」、「
    駕車行經有燈光號誌管制之交岔路口闖紅燈」之交通違規行
    為，分別裁處異議人罰鍰600 元、記違規點數1 點；罰鍰18
    800 元、記違規點數3 點，均無違誤或不當，異議人之聲明
    異議均無理由，俱應予駁回。
據上論斷，應依道路交通案件處理辦法第19條，裁定如主文。
中　　華　　民　　國　　96　　年　　8 　　月　 31 　　日
                      交通法庭    法  官  陳恆寬
上列正本證明與原本無異。
如不服本裁定，應於裁定送達後五日內敘明抗告理由，向本院提
出抗告狀。
                                  書記官  張惠芳
中　　華　　民　　國　　96　　年　　9 　　月　　5 　　日
